臺灣雲林地方法院民事簡易判決
110年度虎簡字第34號
原      告  臺灣中小企業銀行股份有限公司

法定代理人  黃博怡  
訴訟代理人  吳修桓  
被      告  廖興政即臺灣興葉茶行

上列當事人間請求清償債務事件，本院於中華民國110年3月26日
言詞辯論終結，本院判決如下：
    主  文
被告應給付原告新臺幣肆拾參萬壹仟肆佰肆拾玖元，及自民國一
百零九年九月三十日起至清償日止，按週年利率百分之五點二二
計算之利息，暨自民國一百零九年十月三十一日起至清償日止，
逾期在六個月以內者，按上開利率百分之十，逾期超過六個月者
，按上開利率百分之二十計算之違約金。
訴訟費用新臺幣肆仟柒佰肆拾元由被告負擔。
本判決得假執行。
    事實及理由
一、原告起訴主張：被告於民國109年4月29日與原告簽立借據（
    央行C方案適用），向原告借用新臺幣（下同）50萬元，約
    定借款期間自109年4月29日至112年4月29日止，自實際撥款
    日起，依年金法按月攤還本息，利息部分自109年4月29日至
    110年4月29日，按利率引用指標0.155％機動利息，其後按利
    率引用指標加1.405％機動利息，又依借據第5條規定借款到
    期或視為到期時，如有遲延，願改按逾期當時本行基準利率
    ，採按月調整，加年息3％計付利息及遲延利息，目前利率為
    5.22％（即2.22％＋3％＝5.22％），除仍按上開利率計息外，逾
    期在六個月以內部分，按上開利率百分之十，逾期超過六月
    部分，按上開利率百分之二十計付違約金，惟被告繳納本息
    至109年9月29日止，尚欠本金431,449元及利息、違約金未
    清償，依授信約定書第15條第㈠點規定債務視為全部到期，
    爰依契約關係提起本件訴訟等語。並聲明：如主文第1項。
二、被告則以：對原告所主張之積欠數額不爭執，也有意願償還
    債務，但因家裡發生很多問題，希望可以慢點或分期償還等
    語資為抗辯。並聲明：原告之訴駁回。
三、本院之判斷：
    原告主張被告向其借用50萬元，嗣未依約繳款，尚欠如主文
    第1項所示金額之事實，業據原告提出電腦帳、TBB放款利率
    歷史資料表、借據、授信約定書（見本院卷第11至21頁）為
    證，被告到庭亦表示不爭執，堪信屬實。被告雖抗辯因家庭
    因素無資力償還云云，惟此僅屬債務履行能力之問題，當不
    影響其依約應負之清償責任，難予憑採，是原告依消費借貸
    契約關係，請求被告給付如主文第1項所示之金額，核無不
    合，應予准許。
四、本件係適用簡易程序所為被告敗訴之判決，依民事訴訟法第
    389條第1項第3款規定，應依職權宣告假執行。
五、訴訟費用負擔之依據：民事訴訟法第78條。
中　　華　　民　　國　　110 　年　　4 　　月　　9 　　日
                  虎尾簡易庭  法  官  黃麗文
以上正本證明與原本無異。
如不服本判決，應於判決送達後20日內向本庭（臺灣雲林地方法
院虎尾簡易庭）提出上訴狀。（須按他造當事人之人數附繕本）
。
中　　華　　民　　國　　110 　年　　4 　　月　　9 　　日
    　　　　　　　　　　　　　書記官  曾鈺仁